【裁判字號】    98,消債抗,82
【裁判日期】    980227
【裁判案由】    更生事件
【裁判全文】
臺灣臺北地方法院民事裁定            98年度消債抗字第82號
抗  告  人  甲○○
代  理  人  莊志成律師
上列抗告人因消費者債務清理事件聲請更生，對於中華民國98年
2月10日本院97年度消債更字第422號裁定提起抗告，本院裁定如
下：
    主  文
原裁定廢棄。
    理  由
一、抗告意旨略以：抗告人於民國97年7月9日收受原審於同年7
    月3日之補正裁定後，旋即於同年7月18日提出陳報狀，就原
    審命補正內容逐項提出說明，且補正時間係於原審裁定期間
    15日內，原審裁定以抗告人迄今猶未補正協商成立後，收入
    不足支應必要支出及協商還款之部分，係由何人資助，資助
    者姓名、地址、資助金額、資助原因、有無提供擔保為由，
    遽然駁回抗告人更生之聲請，顯有誤會，爰提起抗告，請求
    廢棄原裁定等語。
二、原裁定意旨略以：抗告人未依97年7月3日裁定補正95年6 月
    成立協商後，抗告人收入不足支應必要支出及協商還款之部
    分，係由何人資助，應陳報資助者姓名、地址、資助金額、
    資助原因、有無提供擔保，並提出證明文件（資金交付、支
    領及使用流向之證明）到院，爰依消費者債務清理條例第8
    條規定，裁定駁回抗告人更生之聲請等語。
三、經查，原審於97年7月3日裁定命抗告人於裁定送達後15日內
    ，補提95年6月成立協商後，抗告人收入不足支應必要支出
    及協商還款之部分，係由何人資助，應陳報資助者姓名、地
    址、資助金額、資助原因、有無提供擔保，並提出證明文件
    （資金交付、支領及使用流向之證明），抗告人於同年7月9
    日收受，有送達證書附卷可稽，抗告人於97年7月18日具狀
    陳報資助者包括：(一)蕭碧珠、地址為彰化縣田中鎮○○路51
    號、資助金額新臺幣（下同）7萬5000元、資助原因係幫助
    抗告人解決資金需求，抗告人因妹妹蕭如君長期身體不好，
    需就醫看診，又要分攤房租，故向姑姑蕭碧珠借錢支付醫藥
    費及房租。(二)吳宗庭：地址為臺北市○○路109號2樓、資助
    金額約10萬元、資助原因係幫助抗告人解決資金需求，抗告
    人因支付銀行協商債款及租金等生活支出，身上已無餘款，
    朋友吳宗庭即以現金3000元至5000元不等之金額資助抗告人
    ，並提出蕭碧珠匯款紀錄及馬偕醫院病歷摘要等證明文件（
    原審卷附件八九），有陳報狀附於原審卷可稽，足徵抗告人
    已依原審裁定為補正行為，且未逾裁定期間，惟原審逕以抗
    告人迄今猶未補正為由，駁回抗告人更生之聲請，容有未洽
    ，抗告人指摘原裁定不當，求予廢棄，為有理由，又本件抗
    告人是否有更生之可能，仍有調查證據之必要，爰將原裁定
    廢棄，由原法院更為適當之處理。
四、據上論結，本件抗告為有理由，爰依消費者債務清理條例第
    11條第2項、第15條，民事訴訟法第492條、第495條之1第1
    項、第450條，裁定如主文。
中    華    民    國    98    年    2     月    27    日
              民事第二庭    審判長法官  朱漢寶
                                  法官  陳秀貞
                                  法官  鍾素鳳
上為正本係照原本作成。
本件不得抗告。
中    華    民    國    98    年    2     月    27    日
                                書記官  林玗倩


司法院資訊處製作；財團法人民間司法改革基金會備份。
